臺灣高等法院刑事判決
110年度交上易字第326號
上  訴  人  
即  被  告  陳彥成
上列上訴人因公共危險案件，不服臺灣桃園地方法院110年度審
交易字第258號，中華民國110年10月29日第一審判決（起訴案號
：臺灣桃園地方檢察署110年度偵字第18654號），提起上訴，本
院判決如下：
    主  文
原判決撤銷。
陳彥成駕駛動力交通工具吐氣所含酒精濃度達每公升零點二五毫
克以上，累犯，處有期徒刑伍月，併科罰金新臺幣柒萬元，有期
徒刑如易科罰金，罰金如易服勞役，均以新臺幣壹仟元折算壹日
。
    犯罪事實
一、陳彥成明知服用酒類超過規定標準不得駕駛動力交通工具，
    仍基於酒後駕車公共危險之犯意，於民國110 年3 月27日上
    午10時22分許，在桃園市○○區○○○街000 號飲用保力達藥酒
    後，於同日上午10時23分許，駕駛車牌號碼000-0000號自用
    小客車前往新興街購買檳榔，而於同日上午10時25分許，在
    新興街46號前因違規停車為警盤查，主動告知上情，並接受
    酒精濃度測試，其吐氣酒精濃度達每公升0.33毫克。
二、案經桃園市政府警察局龜山分局移送臺灣桃園地方檢察署檢
    察官偵查起訴。
    理  由
壹、證據能力：
    本件認定犯罪事實所引用之證據，皆無證據證明係公務員違
    背法定程序所取得，又檢察官、被告陳彥成於本院準備程序
    及審理時均同意做為證據（本院卷第47、48、62、63頁），
    復經審酌該等證據製作時之情況，尚無顯不可信與不得作為
    證據之情形，亦無違法不當與證明力明顯過低之瑕疵，且與
    待證事實具有關聯性，認為以之作為證據應屬適當，依刑事
    訴訟法第158條之4反面解釋及第159條之5規定，認均有證據
    能力。
貳、實體部分：
一、認定犯罪事實之證據及理由：
    上揭事實，業據被告於警詢、檢察官訊問、原審及本院審理
    時坦承不諱（臺灣桃園地方檢察署110年度偵字第18654號偵
    查卷宗【下稱偵卷】第9至11、61、62頁、原審卷第38、43
    頁、本院卷第47、64頁），且有桃園市政府警察局中壢分局
    酒精測定紀錄表、舉發違反道路交通管理事件通知單附卷可
    資佐證（偵卷第23頁），俱徵被告前揭任意性自白與事實相
    符。綜上，本案事證明確，被告犯行堪予認定，應依法論科
    。
二、論罪：
  ㈠核被告所為，係犯刑法第185條之3第1項第1款之駕駛動力交
    通工具吐氣所含酒精濃度達每公升0點25毫克以上罪。
　㈡被告前①因公共危險案件，經臺灣士林地方法院以107年度湖
    交簡字第109號判處有期徒刑6月，併科罰金新臺幣（下同）
    6萬元確定；②因公共危險案件，經臺灣臺南地方法院以107
    年度交簡字第2036號判處有期徒刑6月，併科罰金6萬元確定
    ；③因公共危險案件，經臺灣臺南地方法院以107年度交簡字
    第2142號判處有期徒刑5月，併科罰金2萬5000元確定；④因
    公共危險案件，經臺灣桃園地方法院以107年度審交易字第9
    06號判處有期徒刑8月確定；上開各罪經臺灣桃園地方法院
    以107年度聲字第4541號裁定定應執行有期徒刑1 年8月，併
    科罰金11萬元確定，有期徒刑部分於108年11月5日假釋付保
    護管束，於109年7月10日保護管束期滿，未經撤銷假釋，視
    為執行完畢，有本院被告前案紀錄表在卷足稽，其於徒刑執
    行完畢後5年內故意再犯本件有期徒刑以上之罪，為累犯，
    依司法院釋字第775號解釋意旨，審酌被告前已多次因酒後
    駕車公共危險案件受刑之科處及執行，於入監服刑完畢後，
    時隔數月即又再犯本件公共危險罪，對於刑罰之反應力明顯
    薄弱，因認適用刑法第47條累犯加重之規定並無罪刑不相當
    之情事，應依刑法第47條第1項規定，加重其刑。　　
  ㈢被告於110年3月27日上午10時25分許，在桃園市○○區○○街00
    號前，係因違規停車為警盤查，而於警員尚不知有公共危險
    之犯罪嫌疑前，主動告知酒後駕車之犯罪事實，有桃園市政
    府警察局龜山分局大華派出所警員黃志瑋職務報告存卷為憑
    （本院卷第57頁），係對於未發覺之罪自首而受裁判，是依
    刑法第62條前段規定，減輕其刑，並依同法第71條第1項規
    定先加後減之。
三、撤銷原判決之理由及科刑審酌事項：
  ㈠原審以被告犯酒後駕車公共危險罪，事證明確，予以論罪科
    刑，固屬卓見。惟被告於有犯罪偵查權限之警察機關發覺犯
    罪前，主動供述酒後駕車公共危險之犯罪事實，合於自首之
    要件，原審未予斟酌適用，容有未合。被告以原審量刑過重
    ，提起上訴，為有理由，應由本院予以撤銷改判。
  ㈡爰以行為人之責任為基礎，審酌被告明知酒後駕駛車輛對其
    本人及其他用路人之生命、身體、財產安全皆有高度之危險
    性，猶心存僥倖，於服用酒類後呼氣酒精濃度達0.33毫克，
    已處於不能安全駕駛之狀態，執意駕車上路，漠視自身及公
    眾安危，守法觀念欠缺，應嚴予非難，兼衡被告之素行，高
    職畢業之智識程度（本院卷第39頁），其犯罪之動機、目的
    、手段，考量被告經測得之呼氣酒精濃度與駕駛汽車行駛於
    市區道路之時間、路程等所生危險程度，及於本院審理時自
    承之工作所得、經濟能力，扶養親屬之家庭生活狀況（本院
    卷第65頁），暨被告犯後始終坦承犯行，態度良好等ㄧ切情
    狀，量處如主文第二項所示之刑，並諭知有期徒刑易科罰金
    、罰金易服勞役之折算標準，資為懲儆。 
據上論斷，應依刑事訴訟法第369條第1項前段、第364條、第299
條第1項前段，刑法第185條之3第1項第1款、第47條第1項、第62
條前段、第41條第1項前段、第42條第3項，刑法施行法第1條之1
第1項，判決如主文。
本案經檢察官王柏淨提起公訴，檢察官周啓勇到庭執行職務
中　　華　　民　　國　　111 　年　　1 　　月　　28　　日
                  刑事第三庭    審判長法　官  張惠立
                                      法　官  劉兆菊
                                      法　官  廖怡貞
以上正本證明與原本無異。
不得上訴。
                                      書記官  劉芷含
中　　華　　民　　國　　111 　年　　1 　　月　　28　　日

附錄本案論罪科刑法條全文：
中華民國刑法第185條之3
駕駛動力交通工具而有下列情形之一者，處2年以下有期徒刑，
得併科20萬元以下罰金：
一、吐氣所含酒精濃度達每公升零點二五毫克或血液中酒精濃度
    達百分之零點零五以上。
二、有前款以外之其他情事足認服用酒類或其他相類之物，致不
    能安全駕駛。
三、服用毒品、麻醉藥品或其他相類之物，致不能安全駕駛。
因而致人於死者，處3年以上10年以下有期徒刑；致重傷者，處1
年以上7年以下有期徒刑。
曾犯本條或陸海空軍刑法第54條之罪，經有罪判決確定或經緩起
訴處分確定，於五年內再犯第1項之罪因而致人於死者，處無期
徒刑或5年以上有期徒刑；致重傷者，處3年以上10年以下有期徒
刑。